【裁判字號】    98,訴緝,8
【裁判日期】    980227
【裁判案由】    毒品危害防制條例
【裁判全文】
臺灣高雄地方法院刑事判決               98年度訴緝字第8號
公  訴  人  臺灣高雄地方法院檢察署檢察官
被      告  甲○○
                    （
上列被告因違反毒品危害防制條例案件，經檢察官提起公訴（92
年度毒偵字第2753號），被告於準備程序中就被訴事實為有罪之
陳述，經本院告以簡式審判之旨，並聽取當事人之意見後，本院
合議庭認為適宜由受命法官獨任進行簡式審判程序而裁定改由受
命法官獨任進行簡式審判程序審理，判決如下：
    主  文
甲○○施用第一級毒品，處有期徒刑陸月，如易科罰金，以銀元
佰元即新臺幣玖佰元折算壹日。
    事  實
一、甲○○於民國（下同）89年間，因施用毒品案件，經本院以
    89年度毒聲字第10138 號裁定送觀察、勒戒後，認有繼續施
    用毒品之傾向，經本院以90年度毒聲字第558 號裁定令入戒
    治處所施以強制戒治，期間經停止戒治、交付保護管束於90
    年7 月12日釋放出所，嗣因交付管束期滿而執行完畢，並由
    臺灣高雄地方法院檢察署（下稱高雄地檢署）檢察官於91年
    3 月1 日以91年度戒毒偵字第192 號為不起訴處分確定。詎
    仍不知悔改，明知海洛因業經公告列為毒品危害防制條例第
    2 條第2 項第1 款之第一級毒品，不得非法施用、持有，於
    上開強制戒治完畢後5 年內，竟基於施用第一級毒品海洛因
    （下稱海洛因）之犯意，於92年2 月26日10時15分起回溯24
    小時內之某時，在不詳地點施用第一級毒品海洛因1 次，於
    同日經警採其尿液送驗後始知上情。
三、案經高雄市政府警察局林園分局移送臺灣高雄地方法院檢察
    署檢察官偵查起訴。
    理  由
一、被告甲○○所犯為死刑、無刑徒刑或最輕本刑為3 年以上有
    期徒刑以外之罪，其於準備程序中就被訴事實為有罪之陳述
    ，經法官告知簡式審判程序之旨，並聽取公訴人之意見後，
    依刑事訴訟法第273 條之1 第1 項規定，裁定行簡式審判程
    序，合先敘明。。
二、上開犯罪事實，業據被告甲○○於本院審理時坦承不諱，且
    經警採集其尿液送高雄縣政府衛生局以免疫學分析法初步檢
    驗及TOXI-LAB方法確認檢驗，結果呈嗎啡陽性反應，有該局
    92年2 月27日92煙檢字第350 號檢驗成績書1 紙附卷足憑（
    見警卷第4 、5 頁），足見其所稱於前揭時間施用海洛因之
    自白，應與事實相符而堪採信，則被告施用第一級毒品海洛
    因1 次之犯行，事證明確，堪以認定。
三、按觀察、勒戒或強制戒治執行完畢釋放後，5 年內再犯毒品
    危害防制條例第10條施用毒品之罪者，應依法追訴，毒品危
    害防制條例第23條第2 項定有明文。查被告曾於89年間，因
    施用毒品案件，經本院以89年度毒聲字第10138 號裁定送觀
    察、勒戒後，認有繼續施用毒品之傾向，經本院以90年度毒
    聲字第558 號裁定令入戒治處所施以強制戒治，期間經停止
    戒治、交付保護管束於90年7 月12日釋放出所，嗣因交付管
    束期滿而執行完畢，並由高雄地檢署檢察官於91年3 月1日
    以91年度戒毒偵字第192 號為不起訴處分確定等情，有臺灣
    高等法院被告前案紀錄表、被告在監在押全國記錄表、被告
    施用毒品案件紀錄表各1 份在卷可稽。被告於強制戒治執行
    完畢釋放後，5 年內再為本件施用毒品犯行，自應依法論罪
    科刑。
四、被告行為後，如附表所示之法律業經修正公布，並俱自95年
    7 月1 日施行，茲經比較結果，裁判時法並未較有利，依刑
    法第2 條第1 項從舊從輕原則之規定，自應適用行為時法，
    即修正前法。核被告甲○○所為，係犯毒品危害防制條例第
    10條第1 項之罪。其施用海洛因前後持有海洛因之低度行為
    ，應為施用海洛因之高度行為所吸收，不另論罪。爰審酌被
    告前經觀察勒戒、強制戒治之矯治處遇後，猶為本案之施用
    第一級毒品海洛因之行為，然其所為主要係戕害自身，並未
    直接積極損害他人之利益，犯罪之動機、目的、手段、生活
    狀況、智識程度暨犯罪後坦承犯行之態度等一切情狀，認公
    訴人於本院審理時所求處之有期徒刑8 月，尚嫌過重，爰量
    處如主文所示之刑，並諭知易科罰金之折算標準。又被告犯
    罪後，中華民國96年罪犯減刑條例業於96年6 月15日修正公
    布，並自同年7 月16日起施行。依該條例第5 條規定：「本
    條例施行前，經通緝而未於中華民國96年12月31日以前自動
    歸案接受偵查、審判或執行者，不得依本條例減刑」。查本
    件被告甲○○犯罪之時間雖在該條例所定96年4 月24日減刑
    基準日之前，惟被告前經合法傳拘均未到庭，經本院於92年
    9 月30日發布通緝，被告於98年1 月14日為警逮捕緝獲到案
    ，有臺灣高等法院全國前案資料查詢結果1 紙、入出境查詢
    結果1 紙（見院一卷第10頁）附卷為憑，是被告既於該條例
    施行前經發布通緝，又未於96年12月31日以前自動歸案接受
    審判，依上開減刑條例之規定，被告所犯本案之罪，即不得
    獲減刑之寬典，附此敘明。
據上論斷，應依刑事訴訟法第273 條之1 第1 項、第299 條第1
項前段，毒品危害防制條例第10條第1 項，刑法第11條，第2 條
第1 項、修正前刑法第41條第1 項前段、廢止前罰金罰鍰提高標
準條例第2 條，判決如主文。
本案經檢察官乙○○到庭執行職務
中    華    民    國    98    年    2     月    27    日
                  刑事第十九庭   法  官  羅立德
以上正本證明與原本無異。
如不服本判決應於收受本判決後10日內向本院提出上訴書狀，並
應敘述具體理由，如未敘述上訴理由者，應於上訴期間屆滿後20
日內補提理由書狀於本院（均須按他造當事人之人數附繕本）「
切勿逕送上級法院」。
中    華    民    國    98    年    2     月    27    日
                                 書記官  賴朱梅
┌────┬────────────┬────────────┬──────┬─────┐
│變更部分│行為時法（下稱舊法）之內│裁判時法（下稱新法）之內│比較理由    │比較結果  │
│        │容                      │容                      │            │          │
├────┼────────────┼────────────┼──────┼─────┤
│【易科罰│以（銀元）1 元以上3 元以│以新台幣1000元、2000元或│易科罰金折算│舊法有利。│
│金之折算│下折算1 日。            │3000元折算1 日。        │標準由銀元  │          │
│標準】刑│復依罰金罰鍰提高標準條例│                        │300 元即新台│          │
│法第41條│第2 條規定（已於95年5 月│                        │幣900 元，提│          │
│第1 項前│17日修正刪除，於同年7 月│                        │高為以新台幣│          │
│段      │1 日施行），提高100 倍後│                        │1000元、2000│          │
│        │，再折算新台幣，即以新台│                        │元或3000元折│          │
│        │幣300 元以上900 元以下折│                        │算1 日。    │          │
│        │算1 日。                │                        │            │          │
├────┴────────────┴────────────┴──────┴─────┤
│比較結果：舊法較有利                                                                  │
└───────────────────────────────────────────┘
附錄本案論罪科刑法條：
毒品危害防制條例第10條第1 項
施用第一級毒品者，處6 月以上5 年以下有期徒刑。


司法院資訊處製作；財團法人民間司法改革基金會備份。
